【裁判字號】    97,訴,957
【裁判日期】    970818
【裁判案由】    違反毒品危害防制條例
【裁判全文】
臺灣臺南地方法院刑事判決               97年度訴字第957號
公  訴  人  臺灣臺南地方法院檢察署檢察官
被      告  甲○○
上列被告因違反毒品危害防制條例案件，經檢察官提起公訴（97
年度毒偵字第919 號），本院依簡式審判程序判決如下：
    主  文
甲○○施用第一級毒品，累犯，處有期徒刑玖月。扣案之內含極
微量無法析離之第一級毒品海洛因之夾鏈袋壹個（袋重零點貳公
克）沒收銷燬之、扣案之空夾鏈袋肆個沒收。又施用第二級毒品
，累犯，處有期徒刑陸月。應執行有期徒刑壹年貳月；扣案之內
含極微量無法析離之第一級毒品海洛因之夾鏈袋壹個（袋重零點
貳公克）沒收銷燬之、扣案之空夾鏈袋肆個沒收。
    事  實
一、甲○○前於民國94年間因施用毒品案件，經臺灣臺南地方法
    院檢察署檢察官聲請本院以94年度毒聲字第248 號刑事裁定
    送勒戒處所觀察、勒戒執行完畢後，認無繼續施用毒品傾向
    ，經臺灣臺南地方法院檢察署檢察官於94年5 月20日以94年
    度毒偵字第659 號不起訴處分書為不起訴處分確定。嗣於94
    年間因竊盜、施用第一級毒品及第二級毒品案件，分經臺灣
    高等法院臺南分院以95年度上易字第21號、本院94年度訴字
    第1321號等刑事判決判處有期徒刑1 年3 月、8 月、5 月確
    定，經依中華民國96年罪犯減刑條例規定，分別減刑為有期
    徒刑7 月15日、4 月、2 月15日，並依法定其應執行刑為有
    期徒刑1 年1 月，於96年7 月16日執行完畢。
二、甲○○明知海洛因、甲基安非他命分業經公告列為毒品危害
    防制條例第2 條第2 項第1 款、第2 款之第一級、第二級毒
    品，不得持有、施用，竟分別基於施用第一級毒品海洛因及
    施用第二級毒品甲基安非他命之犯意，於97年3 月26日凌晨
    4 時許，在臺南市○區○○街290 巷27號住處，以將海洛因
    置於注射針筒內加水稀釋後，再注射至體內方式，施用第一
    級毒品海洛因1 次；另於97年3 月22日某時，在臺南市○○
    路某公園內，將甲基安非他命置於玻璃球上燒烤後，吸食所
    產生煙霧之方式，施用第二級毒品甲基安非他命1 次（起訴
    書原記載為97年3 月26日15時16分許，為警採尿回溯96小時
    內之某時，在某不詳地點，施用第一級毒品安非他命1 次，
    經公訴檢察官於本院97年7 月4 日準備程序期日當庭以言詞
    更正）。嗣於97年3 月26日14時5 分許，為臺南市警察局員
    警持本院所核發搜索票至甲○○前開住處執行搜索，扣押其
    所有供其施用第一級毒品犯罪所用之內含極微量無法析離之
    第一級毒品海洛因之夾鏈袋1 個（袋重0.2 公克）及空夾鏈
    袋4 個，並經其同意採集尿液送往詮昕科技股份有限公司檢
    驗結果，分呈嗎啡及甲基安非他命陽性反應。
三、案經臺南市警察局移送臺灣臺南地方法院檢察署檢察官偵查
    起訴。
    理  由
一、程序方面─
  (一)按除被告所犯為死刑、無期徒刑、最輕本刑為3 年以上有期
    徒刑之罪或高等法院管轄第一審案件者外，於法院行準備程
    序進行中，被告先就被訴事實為有罪之陳述時，審判長得告
    知被告簡式審判程序之旨，並聽取當事人、代理人、辯護人
    及輔佐人之意見後，裁定進行簡式審判程序；且受命法官行
    準備程序，與法院或審判長有同一之權限，刑事訴訟法第27
    3 條之1 第1 項及279 條第2 項前段分別定有明文。本件被
    告甲○○所為係犯死刑、無期徒刑、最輕本刑為3 年以上有
    期徒刑以外之罪，其於準備程序中就被訴事實為有罪之陳述
    ，經受命法官告知簡式審判程序之旨，並聽取公訴人、被告
    之意見後，本院認為適宜由受命法官獨任進行簡式審判程序
    。
  (二)簡式審判程序之證據調查，不受刑事訴訟法第159 條第 1項
    、第161 條之 2、第161 條之 3、第163 條之 1及第164 條
    至第170 條規定之限制，亦為同法第273 條之2 所明文。是
    此，卷附相關證據，本院均可採為證據，先此敘明。
二、認定犯罪事實所憑證據及理由─
  (一)前開施用第一級毒品海洛因之犯罪事實，迭據被告甲○○於
    警、偵訊及本院審理時對上揭事實供認不諱（參警卷第1 頁
    至第3 頁，偵查卷第5 頁，本院97年7 月14日準備程序筆錄
    及日審判筆錄），再被告確於上揭時地施用第二級毒品甲基
    安非他命之事實，亦據被告於本院審理中自承明確，而被告
    為警所採集之尿液，經詮昕科技股份有限公司以酵素免疫分
    析法（EIA）為初步篩檢、氣相層析質譜儀法（GC／MS）為
    確認鑑定結果，分呈有第一級毒品嗎啡及第二級毒品甲基安
    非他命陽性反應，有採證同意書（警卷第13頁）、尿液編號
    及年籍對照表（警卷第12頁）與詮昕科技股份有限公司濫用
    藥物尿液檢驗報告（偵查卷第13頁）在卷可按。
  (二)依據CLARKE'S ISOLATION AND IDENTIFICATION OF DRUGS第
    2 版記載，服用海洛因後24小時內約有服用量之80% 排泄於
    尿液中，甲基安非他命服用後於24小時內約有70% 排泄於尿
    液中，而尿液排出最長期限，受施用劑量、施用方式、個人
    體質及其代謝情況等因素影響，因個案而異，一般可檢出最
    長時限為海洛因服用後2 至4 日、甲基安非他命則為1 至 5
    日等情，有行政院衛生署管制藥品管理局91年9 月23日管檢
    字第109652號函釋在案，此為本院職務上已知之事實。是被
    告供認於97年3 月26日凌晨4 時許及97年3 月22日某時，在
    其住處、海佃路某公園分別施用第一級毒品海洛因及第二級
    毒品甲基安非他命，嗣於相隔1 日、4 日後，為警查獲所採
    集之尿液送請詮昕科技股份有限公司檢驗結果，其尿液確呈
    有嗎啡及甲基安非他命陽性反應，依據前開函釋說明，認被
    告之任意性自白核與事實相符，應堪採信。
  (三)再為警於前揭時、地所扣得之內含白色粉末之夾鏈袋1 個，
    經送往高雄市立凱旋醫院鑑定結果，認該夾鏈袋內確含內極
    微量而無法析離之第一級毒品海洛因一情，有該院濫用藥物
    成品檢驗鑑定書在偵卷足據（參偵查卷第12頁）。
  (四)被告前於94年間因施用毒品案件，經臺灣臺南地方法院檢察
    署檢察官聲請本院以94年度毒聲字第248 號刑事裁定送勒戒
    處所觀察、勒戒執行完畢後，認無繼續施用毒品傾向，經臺
    灣臺南地方法院檢察署檢察官於94年5 月20日以94年度毒偵
    字第659 號不起訴處分書為不起訴處分確定等節，有臺灣臺
    南地方法院檢察署刑案資料查註紀錄表、全國施用毒品案件
    紀錄表、臺灣高等法院被告前案紀錄表在卷足參。
  (五)從而，本件事證明確，被告施用第一級、第二級毒品之犯行，
    事證明確，犯行均堪以認定，應予依法論科。
三、論罪科刑之理由─
  (一)按海洛因、甲基安非他命分別係毒品危害防制條例第2 條第
    2 項第1 款、第2 款所稱之第一級、第二級毒品，不得持有
    、施用。被告分別施用海洛因、甲基安非他命之行為，係犯
    該條例第10條第1 項之施用第一級毒品罪及同條第2 項之施
    用第二級毒品罪，其持有第一、二級毒品，嗣進而施用之，
    持有之低度行為應為施用之高度行為所吸收，均不另論罪。
  (二)被告所犯上開所犯施用第一級毒品罪、施用第二級毒品罪，
    犯意各別，行為互殊，觸犯構成要件不同，應予分論併罰。
  (三)被告前有如事實欄所示之前科紀錄及徒刑執行等情，有臺灣
    高等法院被告前案紀錄表在卷可憑，其於5 年以內故意再犯
    本件有期徒刑以上之罪，為累犯，應均依刑法第47條第1 項
    規定，加重其刑。
  (四)本院審酌被告曾因施用毒品案件，經裁定送勒戒處所觀察、
    勒戒，其後並因施用毒品案件，入獄服刑，此有上開刑案資
    料足參，仍未戒除毒癮，復犯本件施用第一級、第二級毒品
    之犯行，顯見其無悔改之意，意志不堅，惟念其施用第一級
    毒品乃自戕一己之身體健康，尚未害及他人，犯罪後復坦承
    犯行，態度良好等一切情狀，分別量處如主文所示之刑，並
    定其應執行之刑。
  (五)扣案之內含極微量無法析離之第一級毒品海洛因之夾鏈袋 1
    個（袋重0.2 公克）及空夾鏈袋4 個，均為被告所有且供施
    用第一級毒品犯罪所用之物，業據被告於司法警察調查及本
    院審理中供認不諱（參警卷第2 頁，本院前開審判筆錄第 3
    頁即審卷第25頁），而盛裝上開扣案毒品之空包裝袋，其內
    所含有之毒品，不論依何方法均無法將附著於袋內之毒品析
    離，此為本院職務上所已知者，均應整體視為查獲之第一級
    毒品海洛因，應依毒品危害防制條例第18條第1 項前段之規
    定，不問屬於犯人與否，均宣告沒收銷燬之；至扣案之空夾
    鏈袋4個，則應依刑法第38條第1 項第2 款規定宣告沒收。
四、適用之法律─
  (一)刑事訴訟法第299 條第1 項前段、第273 條之1 第1 項。
  (二)毒品危害防制條例第10條第1 項、第2 項、第18條第1 項前
    段。
  (三)刑法第11條、第47條第1 項、第51條第5 款、第38條第1 項
    第2 款。
本案經檢察官乙○○到庭執行職務。
中    華    民    國    97    年    8     月    18    日
                      刑事第十三庭  法  官  張維君
以上正本證明與原本無異。
如不服本判決應於收受本判決後10日內向本院提出上訴書狀，並
應敘述具體理由。如未敘述上訴理由者，應於上訴期間屆滿後20
日內向本院補提理由書狀（均須按他造當事人之人數附繕本）「
切勿逕送上級法院」。
                                    書記官  黃傳鈞
中    華    民    國    97    年    8     月    18    日
附錄本案論罪科刑法條全文：
毒品危害防制條例第10條
施用第一級毒品者，處6 月以上5 年以下有期徒刑。
施用第二級毒品者，處3 年以下有期徒刑。


司法院資訊處製作；財團法人民間司法改革基金會備份。
